臺灣彰化地方法院民事裁定
111年度聲再字第13號
再審聲請人  陳力獅
再審相對人  張慶楨
上列當事人間請求損害賠償事件，再審聲請人對於民國111年7月
13日本院111年度聲再字第5號確定裁定聲請再審，本院裁定如下
：
   主  文
再審聲請駁回。
再審聲請費用由再審聲請人負擔。
   理  由
一、按再審之訴，應於30日之不變期間內提起。前項期間，自判
    決確定時起算，判決於送達前確定者，自送達時起算；其再
    審之理由發生或知悉在後者，均自知悉時起算。但自判決確
    定已逾5年者，不得提起；又裁定已經確定，而有民事訴訟
    法第496條第1項或第497條之情形者，得準用本編之規定，
    聲請再審，同法第500條第1項、第2項、第507條分別定有明
    文。查本件再審聲請人對本院111年7月13日111年度聲再字
    第5號確定裁定（下稱原確定裁定）聲請再審，再審聲請人
    自陳係於民國111年7月18日收受原確定裁定，且本件再審聲
    請人係於111年7月22日聲請再審，有本院收狀章可按，已遵
    守30日不變期間，先予敘明。　 
二、按對於確定裁定聲請再審，依民事訴訟法第507條準用同法
    第501條第1項第4款規定，必須表明再審理由。而所謂表明
    再審理由，必須指明確定裁定有如何合於法定再審事由之具
    體情事，始為相當，倘僅泛言有何條款之再審事由，而無具
    體情事者，仍難謂已合法表明再審事由；既未合法表明再審
    事由即為無再審之事由，性質上無庸命其補正，逕以裁定駁
    回之（最高法院61年台再字第137號、最高法院64年台聲字
    第76號判決意旨參照）。
三、再審聲請意旨略以（詳見再審聲請人歷次書狀）：為不服原
    確定裁定聲請再審，本院101年度斗簡字第75號判決與101年
    度簡上字第104號確定判決（以下合稱前確定判決）適用法
    規顯有錯誤，蓋於上開第一、二審訴訟程序中，再審相對人
    以再審聲請人為被告，主張再審聲請人對其提起告訴及告發
    之行為侵害其名譽權。惟按偵查不公開作業辦法第7條規定
    ，偵查不公開包含偵查程序、內容及所得之心證皆不公開，
    承辦人員知曉案件內容亦不得公開。故再審相對人若因偵查
    程序之進行而受有名譽損害，係偵查、司法機關所致，其應
    聲請國賠。是再審聲請人之行為與再審相對人受有名譽損害
    間無因果關係，再審相對人之主張實與侵權行為要件有間。
    況再審相對人於第一、二審程序中亦未依民事訴訟法第277
    條前段規定盡其舉證責任，是前確定判決係違背法令，適用
    法規顯有錯誤，聲明請求廢棄前確定判決及其訴訟費用、再
    審費用均由再審相對人負擔等語。
四、經查，再審聲請人對原確定裁定聲請再審，而原確定裁定係
    再審聲請人對本院111年度聲再字第1號確定裁定聲請再審，
    然再審聲請人於本件僅一再爭執並指摘前確定判決違法，並
    未具體指明原確定裁定有何聲請再審理由及事證，依據首揭
    說明，本件再審聲請人聲請再審，為不合法，應予駁回。
五、據上論結，本件再審聲請為不合法，依民事訴訟法507條、
    第502條第1項、第95條、第78條，裁定如主文。
中　　華　　民　　國　　111 　年　　10　　月　　31　　日
                  民事第三庭  審判長法　官　洪榮謙
                                    法  官  林彥宇
                                    法　官　洪堯讚
以上正本係照原本作成。
本裁定不得抗告。
中　　華　　民　　國　　111 　年　　10　　月　　31　　日
                                    書記官　李盈萩